臺灣板橋地方法院刑事判決　　　　　　　94年度易字第1206號
公　訴　人　臺灣板橋地方法院檢察署檢察官
被　　　告　乙○○
上列被告因竊盜等案件，經檢察官提起公訴（臺灣板橋地方法院
檢察署九十四年度偵字第一四三六一號），暨移送併案審理（臺
灣臺東地方法院檢察署九十四年度偵字二０七九號、臺灣板橋地
方法院檢察署九十四年度偵字第一四五六０號），被告於準備程
序認罪，本院以簡式審判程序判決如下：
    主  文
乙○○意圖為自己不法之所有，而搶奪他人之動產，累犯，處有
期徒刑壹年。扣案剪刀壹支沒收之。
    事  實
一、乙○○前於民國八十六年間曾因竊盜案件，經臺灣高等法院
    以八十八年度少連上易字第十九號判處有期徒刑一年確定，
    經入監執行後，業於九十年六月二十八日假釋出監，同時交
    付保護管束，並於九十年八月二十二日保護管束期滿執行完
    畢。又於九十二年間因施用毒品案件，經本院以九十三年度
    訴字第二一四號判處應執行有期徒刑十月確定，並於九十四
    年四月二十三日縮刑期滿執行完畢。詎猶不知警惕，竟基於
    意圖為自己不法所有之概括犯意，而為下列行為：
    (一)乙○○於九十四年八月三日凌晨三時四十分許，攜帶客觀
      上足以對他人生命、身體造成危險之剪刀一支，行經臺北
      縣鶯歌鎮○○路一八六號前時，見四下無人，即以該支剪
      刀插入辛○○所有、車號為ＱＤＷ－８７１號、停放於該
      處之輕型機車電門鑰匙孔後，強行轉動啟動引擎而竊取之
      （毀損部分未據告訴），得手後旋即騎離現場。惟於同日
      凌晨三時五十分許，即遭警在臺北縣鶯歌鎮○○路與育英
      街口攔檢查獲，並扣得該支剪刀，因而查悉上情。
    (二)乙○○於九十四年八月三十一日十一時三十分許（併案意
      旨書誤贅載「晚上」，應予更正），在臺東縣臺東市○○
      路一號對面路旁，見丁○○所有、車號為ＰＶＣ－７６８
      號機車鑰匙插在電門上，且四下無人，認為有機可乘，即
      將該車騎離現場而竊取之，旋又以騎乘該車找尋行搶對象
      之方式，在臺東市區四處騎乘，迨於同日十二時許（併案
      意旨書誤贅載「晚上」，應予更正）騎至臺東市○○路○
      段六三號「正一」大賣場前時，見甲○○單獨騎乘機車，
      其機車車頭置物籃內放有一個皮包（內有便當一個），即
      趁甲○○在該處停等紅綠燈之際，猝然騎車逼近後伸手搶
      奪該只皮包，旋即逃離現場。嗣因發覺皮包內僅有便當一
      個，乃在臺東市康樂橋將之丟棄，之後再將該機車棄置於
      康樂橋旁之仁義北路仁愛療養院旁空地。
    (三)乙○○承前意圖為自己不法所有之概括犯意，復與呂釋廣
      （業由臺灣臺東地方法院檢察署檢察官另案偵辦中）基於
      共同竊盜之犯意聯絡，於九十四年九月十日凌晨三時許，
      在臺東市○○路四十號「歡樂世界」遊戲場旁，約由乙○○負責把風，呂釋廣則以自備鑰匙竊取己○○所有、車號
      為１４５０－ＪＮ號、停放於該處之自用小貨車一台及其
      車上所置放之電線一捆、己○○之身分證及其影本各一張
      、健保ＩＣ卡一張，得手後即將該車駛離現場，其後乙○○便將己○○之身分證及健保ＩＣ卡帶回臺東市○○○路
      一六九巷八二弄九號住處後藏於客廳牆壁之時鐘內。嗣於
      九十四年九月十八日十五時許，員警持搜索票前往臺東市
      ○○路一七０巷四六號進行搜索時，發現乙○○正在該處
      ，復經乙○○之同意，帶同員警前往其位於臺東市○○○
      路一六九巷八二弄九號租屋處進行搜索，而搜得前開己○○失竊之身分證及其影本一張、健保ＩＣ卡一張，進而循
      線查悉上情。
二、案經臺北縣政府警察局三峽分局報請臺灣板橋地方法院檢察
    署檢察官偵查起訴，暨臺東縣警察局報請臺灣臺東地方法院
    檢察署檢察官移送併案審理。
    理  由
一、上揭犯罪事實，業據被告乙○○於本院審理時坦承不諱，核
    與告訴人辛○○之指訴，及證人甲○○、丁○○、己○○於
    警詢時之證詞，及證人即共同被告呂釋廣於警詢時供稱曾與
    被告共同犯前揭犯罪事實(三)所示犯行之情節相符，並有贓物
    認領保管單二張、臺東縣警察局協尋電腦輸入單、車輛尋獲
    電腦輸入單、刑案現場平面圖、查獲ＱＤＷ－８７１號機車
    及剪刀之照片四張、查獲ＰＶＣ－７６８號機車及重返前揭
    犯罪事實(二)(三)犯罪地點時所拍攝之照片十四張等附卷可稽，
    及前開剪刀一支扣案可資參佐，應足擔保被告自白之真實性
    。本案事證明確，被告犯行洵堪認定。
二、查前揭犯罪事實(一)所示剪刀，乃鐵製、質堅、銳利之物，有
    照片四張附卷可稽，倘持以用力劃刺人體，將對人之生命、
    身體造成危險，顯屬刑法上所稱之兇器無訛。核被告乙○○
    犯罪事實(一)所為，係犯刑法第三百二十一條第一項第三款之
    攜帶兇器竊盜罪；犯罪事實(二)所為，係犯同法第三百二十條
    第一項之普通竊盜罪及同法第三百二十五條第一項之搶奪罪
    ；犯罪事實(三)所為，係犯同法第三百二十條第一項之普通竊
    盜罪。其先後三次竊盜犯行間，雖有加重竊盜與普通竊盜之
    別，但其基本犯罪構成要件均為竊盜行為，且三次犯行之時
    間緊接，顯係基於概括犯意所為，應依法論以情節較重之攜
    帶兇器竊盜罪。又其中犯罪事實(二)所示竊盜犯行，與該次之
    搶奪犯行間，具有方法目的之牽連關係，屬牽連犯，茲因搶
    奪罪之犯罪情節顯然較重，故前述連續竊盜罪與搶奪罪二罪
    間，亦僅論以搶奪罪一罪。另前開犯罪事實(二)(三)部分之犯行
    ，雖未據公訴人提起公訴，然因與已起訴之犯罪事實(一)部分
    具有連續犯及牽連犯之裁判上一罪關係，並經檢察官移送併
    案審理，本院自應一併予以審究。再查被告於八十六年間曾
    因竊盜案件，經臺灣高等法院以八十八年度少連上易字第十
    九號判處有期徒刑一年確定，經入監執行後，業於九十年六
    月二十八日假釋出監，同時交付保護管束，並於九十年八月
    二十二日保護管束期滿執行完畢。又於九十二年間因施用毒
    品案件，經本院以九十三年度訴字第二一四號判處應執行有
    期徒刑十月確定，並於九十四年四月二十三日縮刑期滿執行
    完畢，有臺灣高等法院被告前案紀錄表附卷可稽，其於有期
    徒刑之執行完畢後，五年內再犯本案有期徒刑以上之罪，為
    累犯，應依法遞加重其刑。爰審酌被告犯罪之動機目的，攜
    帶兇器行竊之方式危險性極高，竊取之次數及所竊財物之價
    值，智識程度（國中畢業），及犯後坦承犯行之態度等一切
    情狀，量處如主文所示之刑。扣案剪刀一支，為被告所有供
    其犯本案犯罪事實(一)犯行所用之物，業據其供承在卷，爰依
    刑法第三十八條第一項第二款諭知沒收。末按刑法第六十二
    條所規定之自首，以對於未發覺之罪，向有偵查權之機關或
    公務員自承犯罪，進而接受裁判為要件；而具有連續犯或牽
    連犯等裁判上一罪關係之犯罪，苟全部犯罪未被發覺前，行
    為人僅就其中一部分犯罪自首，固仍生全部自首之效力，反
    之，倘其中一部分犯罪已先被有偵查權之機關或公務員發覺
    ，行為人事後方就其餘未被發覺之部分，自動供認其犯行時
    ，因與上開自首之要件不符，自不得適用自首之規定減輕其
    刑（最高法院八十三年度台上字第三九三五號判決參照）。
    本案被告雖主張其就犯罪事實(二)(三)部分已經自首，請求減刑
    云云，然查犯罪事實(一)部分係經警攔查被告後因而查獲，並
    非被告於有偵查權之機關或公務員發覺犯罪之前，即對之自
    首犯罪表示願受裁判之意，應不符合自首要件。此部分犯行
    與其餘(二)(三)部分既具有連續犯及牽連犯之裁判上一罪關係，
    依據前揭說明，本案即不符刑法第六十二條自首要件，故被
    告前揭所請，尚有誤會，附此說明。
四、臺灣板橋地方法院檢察署九十四年度偵字第一四五六０號併
    案意旨另略以：乙○○與林福助（另行偵辦）基於意圖為自
    己不法所有之犯意聯絡，於九十四年八月十日十八時許，在
    桃園縣蘆竹鄉○○路十二號前，共同竊取庚○○所有車牌號
    碼為ＸＮＷ－７７７號之重機車乙部；復於同月十九日二十
    時四十五分許，在桃園縣龜山鄉○○村○○街二六號前，共
    同竊取壬○○所有車牌號碼為ＬＥＢ－３５３號之重機車乙
    部；再於同月二十二日十六時許，在臺北縣鶯歌鎮○○街十
    三巷口，共同竊取戊○○所有車牌號碼為ＣＨＷ－７６８號
    之重機車乙部，並將上開竊得機車置於乙○○之岳父（亦為
    林福助之父親）林進貴所有位於臺北縣鶯歌鎮○○街一六二
    之一號資源回收場內等語，因認被告所為係犯刑法第三百二
    十條第一項之竊盜罪嫌。然查被告乙○○始終否認有行竊前
    開三台機車犯行，證人林進貴於偵訊時雖曾具結證稱：林福
    助曾向伊稱機車是他偷來的，又稱乙○○與林福助經常一起
    跑來跑去（第一四五六０號偵字卷第七八頁），然並無法確
    定該三台機車乃林福助與乙○○共同竊得，而被害人庚○○
    、壬○○、戊○○之證詞，以及贓物認領保管單、車輛尋獲
    點腦輸入單、車輛竊盜車牌失竊作業查詢認可資料、查獲現
    場平面圖、照片十二張等證據，亦僅能證明有機車失竊之事
    實，均不能積極證明其有與林福助共同參與竊盜犯行，亦難
    僅以員警前往林進貴所有位於臺北縣鶯歌鎮○○街一六二之
    一號資源回收場內查得上開三台機車時，僅有被告一人在場
    ，即遽以共同竊盜罪相繩。依目前卷內證據資料觀之，前揭
    犯行仍屬不能證明，尚須待林福助到案說明或查得其他積極
    證據後始能釐清，且被告始終否認犯行，亦無證據可證其係
    基於同一概括犯意而為此併案犯行，檢察官請求併案審理，
    即有未洽，應退由檢察官另為適當之處理。
五、末按除被告所犯為死刑、無期徒刑、最輕本刑為三年以上有
    期徒刑之罪或高等法院管轄第一審案件者外，於前條第一項
    程序進行中，被告先就被訴事實為有罪之陳述時，審判長得
    告知被告簡式審判程序之旨，並聽取當事人、代理人、辯護
    人及輔佐人之意見後，裁定進行簡式審判程序，刑事訴訟法
    第二百七十三條之一第一項定有明文。查本件被告所犯刑法
    第三百二十條第一項普通竊盜罪之法定本刑為「五年以下有
    期徒刑、拘役或五百元以下罰金」、第三百二十一條第一項
    第三款加重竊盜罪及第三百二十五條第一項搶奪罪之法定本
    刑均為「六月以上、五年以下有期徒刑」，均非最輕本刑三
    年以上有期徒刑之罪，且被告於九十四年十一月二十八日準
    備程序進行中，復就被訴事實為有罪之陳述，經告知被告簡
    式審判程序之旨，被告及公訴人對於本件改依簡式審判程序
    審理亦均表示無意見，是本院合議庭即依前揭刑事訴訟法規
    定，裁定本件進行簡式審判程序，附此說明。
據上論結，應依刑事訴訟法第二百九十九條第一項前段、第二百
七十三條之一第一項，刑法第三百二十條第一項、第三百二十一
條第一項第三款、第三百二十五條第一項、第五十五條、第四十
七條、第三十八條第一項第二款，罰金罰鍰提高標準條例第一條
前段，判決如主文。
本案經檢察官丙○○到庭執行職務。
中　　華　　民　　國　　94　　年　　12　　月　　12　　日
                  刑事第八庭?法  官?楊  明  佳
上列正本證明與原本無異。
如不服本判決，應於判決送達後十日內向本院提出上訴狀（應附
繕本），上訴於臺灣高等法院。
                              書記官  黃  炎  煌
中　　華　　民　　國　　94　　年　　12　　月　　12　　日
附錄法條：
刑法第三百二十條
意圖為自己或第三人不法之所有，而竊取他人之動產者，為竊盜
罪，處五年以下有期徒刑、拘役或五百元以下罰金。
意圖為自己或第三人不法之利益，而竊佔他人之不動產者，依前
項之規定處斷。
前二項之未遂犯罰之。
刑法第三百二十一條
犯竊盜罪而有左列情形之一者，處六月以上、五年以下有期徒刑
：
一  於夜間侵入住宅或有人居住之建築物、船艦或隱匿其內而犯
    之者。
二  毀越門扇、牆垣或其他安全設備而犯之者。
三  攜帶兇器而犯之者。
四  結夥三人以上而犯之者。
五  乘火災、水災或其他災害之際而犯之者。
六  在車站或埠頭而犯之者。
前項之未遂犯罰之。
刑法第三百二十五條
意圖為自己或第三人不法之所有，而搶奪他人之動產者，處六月
以上五年以下有期徒刑。
因而致人於死者，處無期徒刑或七年以上有期徒刑，致重傷者，
處三年以上十年以下有期徒刑。
第一項之未遂犯罰之。
